臺灣桃園地方法院民事判決
110年度訴字第1715號
原      告  陳雨柔  


訴訟代理人  林京鴻律師
被      告  温瑋儷  
上列當事人間請求侵權行為損害賠償事件，本院於民國111 年1
月21日言詞辯論終結，判決如下：
    主      文
原告之訴及假執行之聲請均駁回。
訴訟費用由原告負擔。
    事實及理由
一、原告主張：伊與訴外人甲○○於民國105年9月19日結婚迄今，
    被告於107年11月間於明知甲○○已婚情況下，竟仍與甲○○交
    往、發生性行為並因此懷孕，108年4月29日兩人於甲○○營區
    長官見證下簽署協議書（下稱系爭協議書），約定兩人同意
    分開生活，所生子女監護權歸屬被告，甲○○則每月支付新臺
    幣（下同）3,500元與被告，始分手。伊得知上情時正懷有
    身孕，被告上開行為造成伊身心痛苦至極，迄今無法走出精
    神抑鬱之苦，經診斷患有焦慮症、混合焦慮及憂鬱情緒之適
    應障礙症及失眠症，醫生建議應持續追蹤治療，綜上所述，
    伊因被告上開行為顯受有精神上劇烈痛苦，爰依民法第184
    條第1項、第195條第1項及第3項，請求被告賠償損害，並聲
    明：㈠被告應給付原告300萬元，及自起訴狀繕本送達翌日起
    至清償日止，按年息百分之5計算之利息。㈡原告願供擔保，
    請准宣告假執行。
二、被告則以：伊與甲○○認識時係因不知其有婚姻，方答應與其
    交往，伊遲於108年1月發現甲○○還沒離婚，伊即勸其回歸家
    庭，惟其又出示其與原告之離婚協議書，要伊相信其已離開
    原告，甚於同年春節初三陪伊回花蓮父親家過節，並向伊家
    人稱其已離婚，伊始又信其已單身之說詞。嗣伊發現自己懷
    孕，並告知甲○○此事，甲○○即開始閃避伊，伊想與其討論如
    何解決懷孕一事，其卻僅拖延未正面回應，遲至108年4月間
    甲○○始向伊承認其根本沒離婚，伊得知當下十分錯愕。另甲
    ○○於系爭偵查案件中亦自承，其係於108年4月間始向伊承認
    已婚一事。後甲○○為保住其工作，不斷懇求伊簽署系爭協議
    書，伊斯時思緒混亂僅能不停哭泣，且亦不願甲○○因此失去
    工作，方於燈光昏暗之汽車內簽署系爭協議書，此後除了請
    求該協議書上約定之金額外，即未再與甲○○有其他聯繫。伊
    當初係認甲○○已離婚，欲給予其一個家始未避孕，伊除了系
    爭協議書之金額外，並未再向甲○○請求其他費用，伊懷有身
    孕後無法工作，一度喝酒想輕生，惟為了自己小學五年級的
    女兒及腹中胎兒，始堅持迄今。生產時，伊請朋友照顧女兒
    ，伊獨自至醫院生產、坐月子，小孩出生後，甲○○不願認領
    ，伊目前需做兩三份工作以養育兩位子女，因前夫曾以伊名
    義申報所得，致伊迄今無法申請政府補助，伊非存心破壞原
    告家庭，伊亦係被甲○○所騙受害甚深，另甲○○說原告早在10
    8年4月就知道這件事，時效已經罹於2年而消滅等語，資為
    抗辯，並聲明：㈠駁回原告之訴及假執行之聲請。㈡如受不利
    判決，願供擔保請准宣告免為假執行。
三、本院之判斷：
　　原告主張其與甲○○於105年9月19日結婚迄今，被告於107年1
    1月間與甲○○交往、發生性行為並因此懷孕，始至於108年4
    月29日簽下系爭協議書而分手等情，此有原告之全戶戶籍資
    料、被告之個人戶籍資料、超音波照片、兩願協議書等可佐
    （見他卷第83頁、第89頁、本院卷第17至19頁），且為兩造
    所不爭執，惟原告主張被告明知甲○○已婚，而仍與甲○○於婚
    姻關係存續期間交往，而有侵害其配偶權等情，則為被告所
    否認，並以前詞置辯。是以，本件所應審究之爭點為：被告
    於107年11月至108年4月29日間與甲○○交往時，是否知悉呂
    氶展有婚姻關係？經查：
　㈠按當事人主張有利於己之事實者，就其事實有舉證之責任，
    民事訴訟法第277 條本文定有明文。復按因故意或過失，不
    法侵害他人之權利者，負損害賠償責任。故意以背於善良風
    俗之方法，加損害於他人者亦同。不法侵害他人之身體、健
    康、名譽、自由、信用、隱私、貞操，或不法侵害其他人格
    法益而情節重大者，被害人雖非財產上之損害，亦得請求賠
    償相當之金額。此項規定，於不法侵害他人基於父、母、子
    、女或配偶關係之身分法益而情節重大者，準用之，民法第
    184 條第1 項、第195 條第1 項前段、第3 項分別定有明文
    。而侵權行為損害賠償責任，除行為人之行為具不法性、被
    害人受有損害外，尚須以行為人之不法行為與被害人所受損
    害間具有相當因果關係為其成立要件，且主張侵權行為損害
    賠償請求權之人，對於侵權行為之成立要件應負舉證責任（
    最高法院98年度台上字第1452號、100 年度台上字第328 號
    裁判意旨參照）。本件原告主張被告於上開與甲○○交往期間
    ，被告知悉甲○○有婚姻關係乙節，既為被告所否認，原告自
    應就其主張之事實，負舉證責任。㈡
　㈡證人即訴外人甲○○於臺灣臺中地方檢察署檢察官訊問時證稱
    ：伊於107年12月底左右與被告交往，被告不知道伊已結婚
    ，直到108年4月中旬左右，伊得知原告有身孕，伊想要回歸
    家庭，才告訴被告伊已結婚等語（見他卷第98頁），復於本
    院具結證稱：伊於107年12月底至108年4月中旬有與被告交
    往，在108年1月前，被告不知道伊有婚姻關係，至108年1月
    間，伊有跟被告說伊要與原告準備離婚，並拿離婚協議書給
    被告看，之後到108年4月就沒有提到這件事等語（見本院卷
    第102至104頁），是依證人甲○○所述，足見被告於108年1月
    前不知甲○○有婚姻關係，復於108年1月間，甲○○拿離婚協議
    書予被告以取信其準備離婚。再者，證人丙○○於本院具結證
    稱：伊知道被告與甲○○交往，伊記得在108年4月與被告、甲
    ○○及其他友人一起去聚餐時，甲○○剛好坐在伊旁邊，伊問甲
    ○○有沒有女朋友、如何跟被告認識，甲○○說他沒有結婚，也
    沒有女朋友等語（見本院卷第106至109頁），證人乙○○於本
    院具結證稱：被告是伊的女兒，甲○○與被告曾於農曆過年後
    有到花蓮找伊，被告說甲○○是她的男朋友，伊問甲○○為何要
    跟被告在一起，甲○○說男女朋友，伊問甲○○結過婚嗎？他說
    沒有結婚，伊才同意他們在一起等語（見本院卷第111至112
    頁），足見甲○○於與被告交往期間，係向被告表示其已離婚
    ，縱被告發現其未離婚，便以不實之離婚協議書取信於被告
    ，甚者甲○○與被告之友人、家人聚會或會面時，亦公開表示
    其係單身，無婚姻關係，足見甲○○自始隱瞞其尚有婚姻關係
    與被告交往而發生性行為，是被告辯稱甲○○隱瞞有婚姻關係
    與其交往乙情，誠屬可信。此外原告復未能舉證證明被告與
    甲○○交往時知悉其為有配偶之人，是被告自無侵害原告配偶
    權之故意。從而原告主張被告所為，侵害其基於配偶關係之
    身份法益而情節重大云云，即屬無據。
四、綜上所述，原告依民法第184條第1項、第195條第1、第3項
    等規定，請求被告給付300萬元及法定遲延利息，為無理由
    ，應予駁回。又原告之訴既經駁回，其假執行之聲請亦失所
    附麗，應併予駁回之。
五、本件事證已臻明確，兩造其餘攻擊防禦方法及所提證據，經
    本院審酌後，認於判決結果均不生影響，爰不一一予以論駁
    贅述。
六、訴訟費用負擔之依據：民事訴訟法第78條。
中　　華　　民　　國　　111 　年　　2 　　月　　24　　日
                  民事第一庭  法  官  紀榮泰
正本係照原本作成。
如對本判決上訴，須於判決送達後20日內向本院提出上訴狀。如
中　　華　　民　　國　　111 　年　　3 　　月　　1 　　日
                              書記官  郭力瑜